【裁判字號】    90,訴,1493
【裁判日期】    901031
【裁判案由】    毒品危害防制條例
【裁判全文】
臺灣高雄地方法院刑事判決                          九十年度訴字第一四九三號
    公  訴  人  臺灣高雄地方法院檢察署檢察官
    被      告  甲○○
    指定辯護人  本院公設辯護人乙○○
右列被告因違反毒品危害防制條例案件，經檢察官提起公訴（九十年度偵字第一三九
九號），本院判決如左：
    主  文
甲○○轉讓第二級毒品，累犯，處有期徒刑捌月。
第二級毒品安非他命壹包（驗後毛重零點捌公克）沒收銷燬之。
    事  實
一、甲○○前於民國八十七年間因犯竊盜罪及違反麻醉藥品管理條例案件，先後經法
    院判處有期徒刑八月、三月，經合併定其應執行刑為有期徒刑十月，已於八十八
    年三月二十四日執行完畢。詎其仍不知悔改，復於九十年一月七日十五時許，因
    接獲丙○○電話表示欲向其購買新台幣（下同）一千元之第二級毒品安非他命，
    惟其當時無毒品可供交付，乃先至高雄縣林園鄉○○路十二號丙○○住處，向丙
    ○○收取一千元後，再轉向綽號「宗弟」之不詳姓名男子購入等值第二級毒品安
    非他命一包，以原價轉讓予丙○○施用。嗣於當日十五時二十分許，丙○○施用
    部分安非他命後，旋即在前揭住處為警查獲，並扣得其甫向甲○○購入之該包安
    非他命（已遭丙○○施用，驗後毛重０‧三八公克）及丙○○所有之吸食器等物
    ，經其供述毒品係向在場之甲○○購得而查悉。
二、案經高雄縣警察局林園分局移送臺灣高雄地方法院檢察署檢察官偵查起訴。
    理  由
一、訊據被告甲○○固坦承於右揭時地向丙○○收取一千元後購入等值安非他命交付
    丙○○之事實，惟否認有以原價轉讓安非他命犯行，辯稱：伊是受丙○○要求，
    幫丙○○拿一千元去向黃某先前購買毒品之人購入安非他命予丙○○，不是伊賣
    給丙○○的云云。經查；警員在丙○○住處查扣之安非他命，確係被告以一千元
    代價購入後再原價轉售予丙○○之情，業經證人丙○○於警訊、偵查中及本院審
    理時始終供稱安非他命是伊以一千元向被告購得等語可按，且其於本院審理時亦
    證稱：當日伊原是在電話中向被告表示要向他購買安非他命，但被告說他身上沒
    有，他說要找人調，後來被告到伊住處收取一千元後，旋即離開，再回伊住處時
    便交付該包安非他命予伊等語足資參佐（見本院九十年八月十六日審判筆錄），
    而被告於警局初訊時亦曾坦承販賣安非他命予丙○○之事實，此由被告供稱：安
    非他命是伊以一千元賣給丙○○，伊只是替他購買，也是以一千元向輟號「宗弟
    」之不詳姓名男子購買等語可明（見被告九十年一月七日警訊筆錄），互核被告
    警訊供述與丙○○始終陳稱伊原欲向被告購買，因被告缺貨，向他人調得後交付
    予伊等情節相符，而被告亦自陳與丙○○是朋友，並無愁隙，足見被告倘純粹僅
    係幫丙○○跑腿購買安非他命，己身毫無轉賣之意，丙○○實無故意虛構前揭購
    買情節而嫁詞誣陷被告之情理，堪認丙○○先後陳述同一之購毒情節，應為真實
    可信，被告嗣後改稱幫黃某購買毒品等詞，應係避重就輕之卸詞，要無可信。此
    外，並有丙○○甫向被告購入之安非他命一包扣案可證，經送驗結果，確係第二
    級毒品安非他命無誤，亦有高雄醫學大學附設中和紀念醫院九十年七月十七日編
    號九００七─四五號檢驗報告一份在卷可稽。縱上所述，被告以一千元代價購入
    安非他命後再原價轉售予丙○○施用犯行，事證明確，洵堪認定。
二、按刑罰上所謂之販賣行為，雖不以事後是否果有得利為要件，但仍須以營利之意
    思，而有販入或賣出之行為，方足構成，倘始終無營利之意思，縱以購入原價或
    低於原價有償讓與他人，僅屬轉讓範疇，自難謂為販賣行為，此有最高法院六十
    七年台上字第二五００號及六十九年台上字第一六七五號判例意旨，與最高法院
    八十四年度台上字第六一六九號判決要旨可資參考。本件被告既係以原價轉讓毒
    品予丙○○施用，自無營利之意，故核其所為，應係犯毒品危害防制條例第八條
    第二項之轉讓第二級毒品罪。被告持有安非他命行為，因其係為轉讓而持有，其
    持有之低度行為應被轉讓之高度行為所吸收，不另論其持有毒品罪。次查，被告
    前於八十七年間因犯竊盜罪及違反麻醉藥品管理條例案件，先後經法院判處有期
    徒刑八月、三月，經合併定其應執行刑為有期徒刑十月，已於八十八年三月二十
    四日執行完畢等事實，有臺灣高雄地方法院檢察署刑案資料查註紀錄表在卷可稽
    ，其受有期徒刑之執行完畢後，五年內再犯本件有期徒刑以上之罪，為累犯，應
    依刑法第四十七條規定加重其刑。審酌被告轉讓毒品犯行，助長毒品氾濫，對社
    會危害非輕，惟其原價轉讓，並無獲利，且僅轉讓一次即遭警查獲，犯罪情節尚
    非嚴重，及其前有竊盜、毒品前科，有前揭刑案資料查註紀錄表可憑，素行不佳
    等一切情狀，量處如主文所示之刑。扣案之安非他命（驗後毛重０˙三八公克）
    ，確係第二級毒品安非他命，有高雄醫學大學附設中和紀念醫院九十年七月十七
    日編號九００七─四五號檢驗報告一份在卷可稽，雖業經被告轉讓予丙○○，然
    仍依毒品危害防制條例第十八條第一項前段規定，不問屬於犯人與否，併予宣告
    沒收銷燬之。至送鑑耗用之毒品，因已滅失，即無庸宣告沒收銷燬。另吸食器一
    組，係丙○○所有之施用毒品器具，已據其警訊陳明，既非被告所有之物，爰不
    併諭知沒收銷燬，附此敘明。
據上論斷，應依刑事訴訟法第二百九十九條第一項前段，毒品危害防制條例第八條第
二項、第十八條第一項前段，刑法第十一條、第四十七條，判決如主文。
中      華      民      國    九十      年      十      月    三十一    日
                                  臺灣高雄地方法院刑事庭
                                      法  官  陳淑卿
右正本證明與原本無異。
如不服本判決，應於判決送達後十日內，向本院提出上訴狀。
                                      書記官  陳朝宗
中      華      民      國    九十      年      十  月    三十一    日
附錄本案判決論罪科刑法條：
毒品危害防制條例第八條第二項：
轉讓第二級毒品者，處六月以上五年以下有期徒刑，得併科新臺幣七十萬元以下罰金
。


司法院資訊處製作；財團法人民間司法改革基金會備份。
